【裁判字號】    91,訴,1901
【裁判日期】    920113
【裁判案由】    公共危險
【裁判全文】
臺灣板橋地方法院刑事判決                        九十一年度訴字第一九０一號
    公  訴  人  臺灣板橋地方法院檢察署檢察官
    被      告  乙○○  男  三.
    選任辯護人  曾森雄律師
右列被告因公共危險案件，經檢察官提起公訴（九十一年度偵字第一二二二五號），
本院判決如左：
    主  文
乙○○放火燒燬他人所有之塑膠製浪板拾片、西屋牌分離式冷氣壹臺、雙人座沙發壹
座、鞋子貳拾雙及日常衣物貳拾件，致生公共危險，處有期徒刑壹年貳月，打火機壹
只沒收。
    事  實
一、乙○○於民國九十一年間，因違反臺灣地區與大陸地區人民關係條例案件，經本
    院板橋簡易庭判處罰金，得易服勞役在案（非累犯），其於九十一年二月十一日
    十九時四十五分許，在臺北縣中和市○○路一五七號六樓屋前陽台外面之空地，
    因與其前妻甲○同住於該址之女兒丙○○不願與其返回臺北縣中和市○○街七一
    巷十三之三號（四樓）共享年夜飯，其並與前妻甲○因此而發生爭執，致一時心
    生怨恨，竟基於放火燒燬他人所有堆置於屋前陽台內之雜物塑膠製浪板等之故意
    持其所有之打火機由塑膠製浪板縫隙伸入該址屋前陽台內點燃甲○所有堆置於中
    間大門左側靠左側牆壁之雙人座沙發與塑膠製浪板附近之雜物（即經甲○於本院
    審理時當庭在偵查卷內第三十四頁之火災現場平面暨物品配置圖以筆圈劃處，含
    以報紙包住之烤肉用火種在內），造成該處之塑膠製浪板十片、雙人座沙發一座
    、西屋牌分離式冷氣一臺、鞋子二十雙、日常衣物二十件等物均燒毀，致生公共
    危險。旋經該址屋內之甲○發現而報警循線查獲。
二、案經被害人甲○訴由臺北縣政府警察局中和分局報告臺灣板橋地方法院檢察署檢
    察官偵查起訴。
    理  由
一、訊據被告乙○○對於其有在上開時地，因與其前妻甲○同住於該址之女兒丙○○
    不願與其返回臺北縣中和市○○街七一巷十三之三號（四樓）共享年夜飯，而與
    前妻甲○因此發生爭執等情固坦承不諱，惟矢口否認有公共危險之犯行，辯稱：
    伊沒有持打火機放火云云。經查，右揭事實，業據告訴人即目擊者甲○指述歷歷
    復據證人丙○○（即被告與甲○所生之女）、范政鋒（即甲○之房東）、吳雪鳳
    （甲○之附近鄰居）、吳丁通（甲○之附近鄰居）分別於警詢時、檢察官偵查中
    及本院審理時證述明確，且本件燃燒處所僅限於臺北縣中和市○○路一五七號六
    樓入門左側陽台靠近牆壁附近，其室內之客廳、浴室、房間皆未受火流波及；又
    該處並未發現有電源線通過其間，亦未有任何易燃物品及化工原料、容器，且據
    甲○於警詢時表示被告未至家中前站在起火處看小女兒於屋外遊玩，而排除因電
    氣因素引燃、易燃物品自燃或遺留火種引燃之可能性，並判定起火原因以人為因
    素（縱火）所引燃之可能較大等情，亦有臺北縣消防局火災原因調查報告書摘要
    （含火災出動觀察紀錄、火災現場相關道路位置圖、火災現場平面暨物品配置圖
    及現場勘查照片五張等）附卷可資佐證。矧被告於本院審理時供稱其為了帶丙○
    ○回臺北縣中和市○○街七一巷十三之三號（四樓）共享年夜飯，而於案發當日
    一直前往案發現場約三至四次，最後一次係晚上七時多，均未能帶回丙○○，其
    有於當日喝高梁酒，並有抽煙等語；且證人丙○○於本院審理時證稱「係晚餐後
    約晚上七點多，我爸爸（乙○○）有來找我，當時我在玩煙火（仙女棒），爸爸
    有看到我，爸爸把塑膠板打開跟我講話，爸爸有問要不要回去中和市○○街七一
    巷十三號四樓過年，我說我不要回去，後來我就跑回房間看電視，約在我進房間
    十分鐘後，媽媽（甲○）就說有火燒，在屋前面鐵門左側塑膠板的地方有燒；在
    發現起火前只有我爸爸來過」等語，核與告訴人甲○於檢察官偵查中及本院審理
    時所表示：「我在當日七時半許與女兒（丙○○）在六樓（陽台走廊）放仙女棒
    ，被告（在陽台走廊外）看到我們，叫我女兒與他一起回去，但丙○○不願意，
    於是我便帶丙○○回房子內，後來我出來看他走了沒，我隔門縫看見他（乙○○
    ）在放火；是我報案的，我有看到被告用打火機點火的，被告在塑膠浪板（掛在
    陽台落地鐵窗上，當時右手拿打火機點燃雙人座沙發與塑膠製浪板附近之雜物，
    靠近起火點的地方有烤肉用的火種（用報紙包著）」等語相符，足見被告應有持
    打火機放火至明。至被告經本院送請法務部調查局為測謊鑑定之結果，關於其未
    放火燒甲○的房子部分，經測試固無情緒波動反應，有該局之測謊報告書一紙附
    卷可稽。然此測謊鑑定之過程，亦係以被告對於事實之陳述，為判斷被告陳述是
    否屬實之基礎，其性質上與被告之自白並無差別，並非獨立於自白以外之一種證
    據，本件被告依其於測謊時之陳述所進行之測謊鑑定，雖無不利於自己之自白，
    但「被告應有持打火機放火」之犯行，其理由業如前述，故此測謊鑑定結果仍不
    足為有利被告之認定，併此敘明。是被告所為之上開辯解，尚無足採。事證明確
    ，被告之犯行應堪認定。
二、核被告所為，係犯刑法第一百七十五條第一項之放火燒毀他人所有物罪。爰審酌
    被告之品行、生活狀況、智識程度，其因與其前妻甲○同住於該址之女兒丙○○
    不願與其返回臺北縣中和市○○街七一巷十三之三號（四樓）共享年夜飯，其並
    與前妻甲○因此而發生爭執，致一時心生怨恨，竟基於放火燒燬他人所有堆置於
    屋前陽台內之雜物塑膠製浪板等之故意，而持其所有之打火機放火，致有本件之
    犯行，其犯罪之動機、目的、手段、犯罪所生之危害及犯罪後矢口否認犯行之態
    度等一切情狀，量處如主文所示之刑，以示懲儆。
三、未扣案之打火機一只，係被告所有供犯本案之罪所用之物，業據告訴人及被告供
    明在卷，雖未扣案，但查無證據證明其業已滅失，應依刑法第三十八條第一項第
    二款之規定宣告沒收。
據上論斷，應依刑事訴訟法第二百九十九條第一項前段，刑法第一百七十五條第一項
、第三十八條第一項第二款，判決如主文。
本案經檢察官林俊峰到庭執行職務
中    華    民    國      九十二        年      一      月     十三     日
                                      臺灣板橋地方法院刑事第一庭
                                          法  官  楊  千  儀
右正本證明與原本無異。
如不服本判決，應於判決送達後十日內，向本院提出上訴狀。
                                          書記官  吳  河  東
中    華    民    國      九十二        年      一      月     十七     日
附錄本案論罪科刑法條全文
刑法第一百七十五條
放火燒燬前二條以外之他人所有物，致生公共危險者，處一年以上七年以下有期徒刑
。
放火燒燬前二條以外之自己所有物，致生公共危險者，處三年以下有期徒刑。
失火燒燬前二條以外之物，致生公共危險者，處拘役或三百元以下罰金。


司法院資訊處製作；財團法人民間司法改革基金會備份。
